【裁判字號】    97,抗,1374
【裁判日期】    980327
【裁判案由】    聲明異議
【裁判全文】
臺灣高等法院刑事裁定                  97年度抗字第1374號
抗  告  人
即  受刑人  甲○○
                    （現於臺灣臺北監獄臺北分監執行中）
上列抗告人即受刑人因聲明異議案件，不服臺灣桃園地方法院中
華民國97年11月20日裁定（97年度聲字第3437號），提起抗告，
本院裁定如下：
    主  文
抗告駁回。
    理  由
一、聲明異議意旨略以：異議人即受刑人甲○○未曾接獲臺灣桃
    園地方法院檢察署91年度執字第6025號應到案執行之通知書
    ，該執行通知書未向異議人所陳明之桃園縣平鎮市○○路 8
    巷24號地址送達，詎突遭檢警通緝逮捕，並由臺灣桃園地方
    法院檢察署檢察官以97年度執緝字第2233號指揮書執行，該
    通緝程序及指揮書執行應係嚴重濫權指揮不當之執行，爰聲
    明異議云云。
二、原裁定意旨略以：異議人甲○○前因竊盜案件，經臺灣桃園
    地方法院於民國91年3 月12日以90年度易字第1357號判處有
    期徒刑2年6月，經本院於91年10月9日以91年度上易字第150
     9號判決駁回上訴，雖異議人不服提起再審之訴，惟仍經本
    院以91年度聲再字第439 號駁回再審之訴確定在案，終審判
    決並於91年10月18日送達於異議人住居所即桃園縣大園鄉○
    ○路322 號，由其妹妹黃麗芬代為收受，有前開判決之送達
    證書1 份附卷可稽。嗣全案經臺灣高等法院檢察署移由臺灣
    桃園地方法院檢察署檢察官以91年度執字第6025號案件執行
    ，該執行通知書並於同年12月18日送達於異議人住居所即桃
    園縣大園鄉○○路322 號，由其妹妹黃麗芬代為收受，異議
    人並於同年12月24日具狀表示因仍在就學正臨期末考試，如
    受執行將被退學，聲請准予延後執行，嗣該署檢察官將執行
    通知書再於92年1月20日送達於桃園縣大園鄉○○路322號地
    址；並於92年1 月21日以寄存送達方式，寄存於桃園縣警察
    局平鎮分局宋屋派出所，並製作送達通知書黏貼於異議人住
    居所即桃園縣平鎮市○○路8 巷24號門首以為送達，亦有前
    開執行通知書之送達證書2 份附卷可稽，惟臺灣桃園地方法
    院檢察署檢察官合法傳喚、拘提異議人均無著落，遂併入同
    署92年8月8日桃檢清丑緝字第2271號通緝書辦理通緝，迨97
    年9 月28日，異議人經警緝獲移送臺灣桃園地方法院檢察署
    歸案後，即由同署檢察官以97年度執緝字第2233號執行指揮
    書將異議人發監臺灣桃園監獄執行等節，業經原審法院調閱
    上開刑事案件及臺灣桃園地方法院檢察署91年度執字第6025
    號、97年度執緝字第2233號執行卷宗查證無訛。綜上以觀，
    臺灣桃園地方法院檢察署檢察官既係執行上開刑事確定判決
    ，經合法傳喚、拘提受刑人即異議人無著落後，始辦理併案
    通緝，迨異議人經警方緝獲歸案，再以97年度執緝字第2233
    號執行指揮書，將異議人發監執行上開徒刑，其執行之指揮
    均符合法定程序，並無何等違法或不當之處，異議人遽指其
    有「嚴重濫權指揮不當」之情事云云，已乏依據。綜上說明
    ，臺灣桃園地方法院檢察署檢察官97年執緝字第2233號所為
    之執行指揮命令，於法有據，並無異議人所指違法之處，是
    異議人執前開情詞，提起異議，為無理由，應予駁回等語。
三、抗告意旨略以：「送達」與否是一事實，其合法與否須依法
    認定，並不受當事人聲明與否所拘束，遑論本件檢察官所為
    之執行通知，迄今仍未依法送達與異議人，原裁定顯有違誤
    ，應予撤銷云云。
四、經查：按受刑人或其法定代理人或配偶以檢察官執行之指揮
    為不當者，得向諭知該裁判之法院聲明異議，刑事訴訟法第
    484 條定有明文。又該條文所稱「檢察官執行之指揮不當」
    ，應包括執行之指揮違法及執行方法不當等情形在內（最高
    法院77年度台抗字第741號裁定意旨參照）。 次按「受死刑
    、徒刑或拘役之諭知，而未經羈押者，檢察官於執行時，應
    傳喚之；傳喚不到者，應行拘提。」、「前項受刑人，得依
    第76條第1款及第2款之規定，逕行拘提，及依第84條之規定
    通緝之。」同法第469條第1項、第2 項亦分別規定甚明。本
    件抗告人固以臺灣桃園地方法院檢察署檢察官對其「傳喚」
    、「通緝」皆不合法，而聲明異議。惟臺灣桃園地方法院檢
    察署檢察官對抗告人之「傳喚」、「通緝」僅係刑罰執行前
    之處分行為，而非執行本身，自非聲明異議之標的。又抗告
    人到案後，既無法定停止執行之事由，檢察官將抗告人發監
    執行，亦無不合。抗告人徒以檢察官於執行前之「傳喚」、
    「通緝」處分不合法，指摘檢察官執行之指揮不當，委無足
    採。綜上，抗告人請求撤銷原審裁定，為無理由，應予駁回
    。抗告人另具狀聲請閱覽本案刑事卷宗，惟本件抗告人聲明
    異議無理由已如前述，並無關涉本案刑事卷宗，本院自無調
    閱該刑事卷宗作為證據資料之必要，故抗告人向本院聲請閱
    覽本案之刑事卷宗，亦乏所據，不應准許，併此敘明。
五、據上論結，應依刑事訴訟法第四百十二條，裁定如主文。
中    華    民    國    98    年    3     月    27    日
                  刑事第九庭審判長法  官  陳貽男
                                  法  官  許宗和
                                  法  官  何信慶
以上正本證明與原本無異。
不得再抗告。
                                  書記官  王泰元
中    華    民    國    98    年    3     月    30    日


司法院資訊處製作；財團法人民間司法改革基金會備份。
